臺灣士林地方法院刑事判決　　　　　　　 99年度訴字第125號
公　訴　人　臺灣士林地方法院檢察署檢察官
被　　　告　王偉崇
　　　　　　　　　　　2樓
選任辯護人　林德川律師
上列被告因毒品危害防制條例案件，經檢察官提起公訴（98年度
偵字第14071 號），本院判決如下：
    主  文
王偉崇無罪。
    理  由
一、公訴意旨略以：
  (一)被告王偉崇明知甲基安非他命為毒品危害防制條例第2 條第
    2 項第2 款所規定之第二級毒品，不得販賣，竟分別基於販
    賣第二級毒品甲基安非他命犯意，藉行動電話門號00000000
    00號為聯絡工具，多次販賣甲基安非他命予吳岡霖、陳韋彤
    、A2、A3（A2、A3業經臺灣士林地方法院檢察署檢察官核發
    證人保護書，真實姓名年籍詳卷）等人，分述如下：
  1.販售予吳岡霖部分：
    於民國98年9 月25日晚間8 時許，在吳岡霖位於臺北市○
      ○區○○路85之1 號5 樓住處，以新臺幣（下同）2,500
      元之代價，販賣重量約1 公克之甲基安非他命予吳岡霖施
      用。
    嗣98年9 月26日晚間8 時許，另行起意，同樣在吳岡霖上
      開住處，復以2,500 元之代價，販賣重量約1 公克之甲基
      安非他命予吳岡霖施用。
    又另行起意於98年10月6 日晚間8 時許，亦在吳岡霖上開
      住處，以500 元之代價，販賣重量約0.1 公克之甲基安非
      他命予吳岡霖施用。
  2.販售予陳韋彤部分：
    於98年9 月28日凌晨1 時許，在吳岡霖位於臺北市○○區
      ○○路85之1 號5 樓住處樓下便利商店前，以500 元之代
      價，販賣重量不詳之甲基安非他命予陳韋彤施用。
    另行起意於98年10月3 日下午3 時許，在新北市汐止區橫
      科派出所旁統一超商前，再以500 元之代價，販賣重量不
      詳之甲基安非他命予陳韋彤施用。
    又於98年10月9 日晚間9 時許，另行起意，在吳岡霖上揭
      住處內，以不詳代價，販賣重量不詳之甲基安非他命予陳
      韋彤施用。
  3.販售予A2部分：
    於98年10月初某日中午時分，在臺北市○○○路○ 段「麥當
    勞」速食店門口，以500 元之代價，販賣重量不詳之甲基安
    非他命予A2施用。
  4.販售予A3部分：
    於98年9 月初某日，在A3住處（住址詳卷）1 樓樓下，以
      1,000 元之代價，販賣重量不詳之甲基安非他命予A3施用
      。
    另行起意於98年10月9 日凌晨2 時許，在上揭A3住處1 樓
      樓下，以2,000 元之代價，販賣重量不詳之甲基安非他命
      予A3施用。
  (二)又王偉崇亦明知甲基安非他命、愷他命分為毒品危害防制條
    例第2 條第2 項第2 款、第3 款所規定之第二級及第三級毒
    品，不得販賣、轉讓，竟為下列行為：
  1.先基於轉讓第三級毒品愷他命之犯意，自98年2 月15日起至
    98年6 月底某日止，在A2住處（住址詳卷），每日轉讓重量
    約1 公克之愷他命予A2施用。
  2.另行基於販賣第三級毒品愷他命之犯意，自98年7 月1 日某
    時起至同年9 月8 日止，於不詳地點，每日以500 元之價格
    ，販賣重量1 公克之愷他命予A2施用。
  3.又另行基於轉讓甲基安非他命之犯意，自98年9 月8 日起至
    98年10月初某日止，以每星期1 至2 次之頻率，在A2上開住
    處，將重量約0.2 公克之甲基安非他命轉讓予A2施用。
  (三)嗣於98年10月10日下午4 時30分許，為警持搜索票至吳岡霖
    上開住處執行搜索，現場扣得分裝袋105 只、王偉崇所有之
    甲基安非他命10小包（驗餘淨重共計1.2448公克）及電子磅
    秤1 臺（起訴書漏載磅秤部分，應予補正）、現金1 萬4,91
    1 元、自製挫刀1 把、自製杓子1 把、黑色及紅色筆記本2
    本（另含散裝紙條，起訴書亦有漏載，而應補正）、SONY
    ERICSSON牌行動電話2 支（含序號000000000000000 號、00
    0000000000000 號SIM 卡各1 枚）。因認被告王偉崇涉犯毒
    品危害防制條例第4 條第2 項之販賣第二級毒品、同條第3
    項之販賣第三級毒品、同條例第8 條第2 項之轉讓第二級毒
    品、同條第3 項之轉讓第三級毒品等罪嫌云云。
二、按犯罪事實應依證據認定之，無證據不得認定犯罪事實；不
    能證明被告犯罪者，應諭知無罪之判決，刑事訴訟法第154
    條第2 項、第301 條第1 項分別定有明文。且認定不利於被
    告之事實，須依積極證據，苟積極證據不足為不利於被告事
    實之認定時，即應為有利於被告之認定，更不必有何有利之
    證據；且刑事訴訟法上所謂認定犯罪事實之積極證據，係指
    適合於被告犯罪事實之認定之積極證據而言，雖不以直接證
    據為限，間接證據亦包括在內，然而無論直接或間接證據，
    其為訴訟上之證明，須於通常一般之人均不致有所懷疑，而
    得確信其為真實之程度者，始得據為有罪之認定，倘其證明
    尚未達到此一程度，而有合理之懷疑存在時，自不能以推測
    或擬制之方法，以為有罪裁判之基礎（最高法院29年上字第
    3105號、30年上字第816 號、40年台上字第86號、76年台上
    字第4986號判例可資參照）。再按被告或共犯之自白，不得
    作為有罪判決之唯一證據，仍應調查其他必要之證據，以察
    其是否與事實相符，為刑事訴訟法第156 條第2 項所明定。
    立法意旨在限制被告或共犯之自白在證據上之價值，並以補
    強證據之存在，協助發見真實。即使被告或共犯之自白係出
    於任意性，若別無其他補強證據存在，足以擔保其自白與事
    實相符，尚不得單憑自白而為不利於被告之認定。又犯施用
    第一級、第二級毒品罪，供出毒品來源，因而破獲者，得減
    輕其刑，為93年1 月9 日修正施行之毒品危害防制條例第17
    條所明定。為發見真實，防範施用毒品者作利己損人之不實
    陳述，用邀減刑寬典，或因不具切身利害關係，所為陳述可
    能有欠嚴謹或任意誇大其詞，施用毒品者有關毒品來源之供
    述，應有相當補強證據足以擔保其陳述之真實性，始得作為
    判斷之依據。故事實審法院對被告或共犯之自白，或施用毒
    品者有關毒品來源之陳述，應再調查其他補強證據，相互參
    酌，必達於通常一般之人均不致有所懷疑，而得確信自白或
    陳述為真實者，方得為有罪之認定（最高法院98年度台上字
    第6893號判決要旨可資參酌）。
三、檢察官起訴被告王偉崇涉犯前揭罪嫌，無非係以被告之供述
    、證人吳岡霖、陳韋彤、A2、A3之證述，臺北縣政府警察局
    汐止分局自願受搜索同意書、搜索扣押筆錄、扣押物品目錄
    表、現場照片8 張、行動電話簡訊照片3 張、黑色及紅色筆
    記本2 本（含散裝紙條）、行動電話門號0000000000號通聯
    紀錄、交通部民用航空局航空醫務中心98年10月22日航藥鑑
    字第0985301 號毒品鑑定書等為其論據。
四、訊據被告固承認持用行動電話門號0000000000號，以及扣案
    之甲基安非他命、電子磅秤1 臺、現金1 萬4,911 元、挫刀
    1 把、杓子1 把、紅色及黑色筆記本（含散裝紙條）各1 本
    均為其所有之事實，惟堅詞否認有何販賣、轉讓第二級及第
    三級毒品之犯行，辯稱：上開毒品、挫刀、杓子係供己施用
    ，而電子磅秤則為伊用來秤重水晶寶石等物，現金則係典當
    機車之款項，筆記本所載均為日常生活開支、賭博輸贏及借
    貸款項等事項，至伊所使用行動電話傳送之簡訊內容，部分
    已遺忘，部分則為他人傳送或表示還債之意，又證人吳岡霖
    、陳韋彤、A2、A3可能認為遭伊供出而被抓，故對伊懷恨在
    心等語；辯護人則為被告辯護稱：證人吳岡霖於警詢及偵查
    中所述向被告購毒時點不一，自難採信，且其已於審理程序
    中明確證稱並未向被告購買毒品；另證人陳韋彤所述購毒經
    過僅有單一指訴，對於第3 次購毒時地甚且未確切肯定，亦
    不能證明被告確有販毒予陳韋彤；又證人A2之證述不僅為片
    面指述，且曾稱於98年10月10日過後一週向被告購毒，惟當
    時被告業遭羈押，更徵其證詞顯不可信，其次，其雖述關於
    被告轉讓第二級及第三級毒品之事，然被告與A2非親非故，
    又無深厚交情，且資力更不足提供長期毒品供A2施用，再者
    ，販賣第三級毒品部分，A2於偵查中及法院審理程序時就購
    毒地點反覆不一，益徵所述購毒一事子虛烏有；證人A3部分
    ，除其單一證述外，更無其他證據可供佐憑，且其於欠缺輔
    助記憶資料之情況下，仍能具體指出98年10月9 日向被告購
    毒之事，亦與事理有違；況且，依據卷內事證及通聯紀錄，
    均無積極證明被告確有上開販賣及轉讓毒品之犯行，是上開
    證人所述被告販毒及轉讓毒品之事並無任何依據等語。
五、經查：
  (一)程序方面：
    按被告以外之人於審判外之言詞或書面陳述，除法律有規定
    者外，不得作為證據，刑事訴訟法第159 條第1 項固有明文
    。惟被告以外之人於偵查中向檢察官所為之陳述，除顯有不
    可信之情況者外，得為證據，同法第159 條之1 第2 項亦有
    明文。經查：
  1.法院或檢察官依刑事訴訟法第208 第1 項之規定，囑託鑑定
    機關所出具之鑑定報告，應屬刑事訴訟法第206 條第1 項之
    鑑定報告，為傳聞法則之例外；又司法警察等偵查輔助人員
    於案件未移送檢察官偵辦前之調查犯罪階段，依據檢察長之
    概括授權，先行將尿液、血液、毒品、槍砲、彈藥、刀械等
    證物送請檢察機關預先核定之專責鑑定人或鑑定機關（團體
    ）實施鑑定，基於檢察一體原則，該鑑定人或鑑定機關（團
    體）亦應視同受承辦檢察官所選任或囑託而執行鑑定業務，
    其等出具之書面鑑定報告亦屬刑事訴訟法第206 條所定之傳
    聞例外。交通部民用航空局航空醫務中心98年10月22日航藥
    鑑字第0985301 號毒品鑑定書為檢察機關概括授權警方送由
    鑑定機關所為之鑑定，且該鑑驗書於鑑驗方法、鑑驗結果均
    有詳細說明，是鑑定人以書面為鑑定報告提出於檢察官，依
    刑事訴訟法第159 條第1 項及同法第206 條第1 項規定，具
    有證據能力。
  2.證人吳岡霖、陳韋彤、A2、A3於偵查中向檢察官所為之陳述
    ，業經具結，又無顯有不可信之情況，依據刑事訴訟法第15
    9 條之1 第2 項之規定，自得作為證據。又前開所述「不可
    信」之情況，係指證人於陳述時之外在環境及情況，例如有
    無受到外力干擾等，以作為判斷依據，而與證詞證明力之層
    次不同，是辯護人稱證人吳岡霖、陳韋彤、A2、A3於偵查中
    之證詞為單一片面指述，並無其他佐證可憑，而認有顯不可
    信之情況，因而欠缺證據能力乙節（見本院卷第122 頁至第
    123 頁），顯然有所誤會，特此指明。
  (二)實體方面：
  1.販賣第二級毒品甲基安非他命：
    吳岡霖部分：
      (1)證人吳岡霖雖於偵查中證稱：伊向被告購買毒品5 次，
        交易地點均在伊家中，伊只記得2 次，其中98年9 月26
        日晚間8 時許，在伊住處房間內，以2,500 元代價向被
        告購得1 公克甲基安非他命，98年10月6 日在同上地點
        ，再以500 元購得0.1 公克甲基安非他命，伊不記得其
        他購毒經過，而陳韋彤有看過伊向被告購毒等語（見偵
        卷卷一第89頁至第90頁）；嗣於本院99年12月14日審理
        程序中改稱：伊不曾向被告購買過毒品，之前於警詢及
        偵查中陳稱98年9 月25日、98年9 月26日、98年10月6
        日向其購買甲基安非他命，係因氣憤被告於98年10月10
        日帶警察帶伊家中搜索，又伊不知當時搜得之黑色、紅
        色筆記本及紙片、電子磅秤、杓子、挫刀為何人所有，
        當時伊前幾天有向友人林展弘購買毒品，並非向被告購
        毒，伊也沒有看過陳韋彤等人向被告購買毒品，伊警詢
        及偵查中所述有誤，另案發當時伊持用行動電話門號為
        0000000000 號等語（見本院卷第73頁至第77頁）。
      (2)而證人陳韋彤先於偵查中證稱：伊有見過吳岡霖向被告
        購買過毒品1 次，但代價及數量均不清楚等語（見偵卷
        卷一第94頁）；復於本院99年11月23日審理程序中改稱
        ：伊沒有看過其他人向被告購買毒品，只看過被告向吳
        岡霖收錢，但沒有看到被告拿毒品給吳岡霖等語（見本
        院卷第49頁背面）。
      (3)證人A2亦於本院99年11月23日審理程序中證稱：伊於98
        年7 、8 、9 月份看過吳岡霖向被告購買甲基安非他命
        ，吳岡霖有拿錢給被告，被告也有以電子磅秤當面秤重
        1 公克甲基安非他命交付之等語（見本院卷第56頁背面
        ）。
      (4)核之前開證人吳岡霖之證詞，雖於偵查中證稱曾向被告
        數度購毒之經過，惟於本院審理進行交互詰問程序中，
        則全盤否認上開證述，並明白陳稱係因被告攜警前來住
        處搜索，故出於氣憤始為不實證述，前後所述明顯齟齬
        不一，再參以證人吳岡霖於98年10月6 日施用毒品之行
        為，亦經本院判處罪刑確定，有本院99年度士簡字第51
        號判決書、臺灣士林地方法院檢察署檢察官98年度毒偵
        字第1822號聲請簡易判決處刑書在卷（見本院卷第140
        頁至第142 頁）可資為憑，尚不能排除證人吳岡霖為邀
        減刑寬典，而故為虛偽之證述，是其證詞之真實性極為
        可疑，仍需其他補強證據以供佐證，而證人陳韋彤、A2
        雖分於偵查及本院審理程序中稱曾見過被告販毒予吳岡
        霖，卻未指明販毒之確切時地，而無從與吳岡霖之證詞
        比對互核，況陳韋彤復於本院審理程序中改稱僅見吳岡
        霖拿錢交付予被告，被告並未拿毒品給吳岡霖等情，更
        不能據此認定陳韋彤之證述足以佐證前開吳岡霖所稱向
        被告購毒一事，是無法僅以證人吳岡霖於偵查中片面之
        指述，逕予推論被告有販賣甲基安非他命予吳岡霖之犯
        行；至證人吳岡霖雖於98年10月11日警詢中曾稱：伊於
        98年9 月25日晚間10時許，在伊住處向被告以2,500 元
        購買1 公克甲基安非他命，又98年10月10日在伊住處搜
        索之挫刀、杓子、電子磅秤，以及黑色、紅色筆記本及
        紙片均為被告所有，其中紅色筆記本上所載「剛3000」
        即指伊向被告購買1 公克及0.1 公克甲基安非他命之欠
        款等語（見偵卷卷一第11頁至第15頁），並有該紅色筆
        記本內容影本在卷可佐（見偵卷卷一第57頁），然對照
        證人吳岡霖於同一日偵查中所述向被告購毒之時間，兩
        者顯不相符，難謂無疑，甚且吳岡霖於偵查中稱僅記得
        98 年9月26日及98年10月6 日向被告購毒之經過，其餘
        次數均已遺忘，何以其於同日警詢及偵查中所述內容迥
        然相異，更徵其所述之可信性極低，再者，被告所有之
        紅色筆記本固載有「剛3000」，惟其上並無日期、地點
        、毒品價格及數量或其他可供佐證吳岡霖於警詢中所述
        購毒經過之記載，且吳岡霖又於本院審理程序中全盤翻
        異前詞，自難認其於警詢中前開證稱真實可信，併此敘
        明。
    陳韋彤部分：
      (1)證人陳韋彤固於偵查中證稱：伊向被告購買過4 次毒品
        ，確定的有2 次，第1 次為98年9 月28日凌晨1 時，在
        吳岡霖住處樓下便利商店，以500 元代價購得重量不詳
        甲基安非他命1 包，第2 次於98年10月3 日下午3 時許
        ，在新北市汐止區橫科派出所旁統一超商前，同樣以50
        0 元代價購得重量不詳之甲基安非他命1 包，吳岡霖有
        見過伊向被告購毒等語（見偵卷卷一第94頁至第95頁）
        ，復於本院99年11月23日審理程序中證稱：行動電話門
        號0000000000號為伊當時所使用，均以該支行動電話與
        被告聯絡，又依照吳岡霖先前所述，98年10月9 日晚間
        9 時許，在吳岡霖住處內，伊那次好像沒有跟被告交易
        毒品成功，……伊要想一下，因伊不太記得，那次應該
        有向被告購毒，但不記得詳細情形，伊每次向被告購毒
        之數量及價格都相同，另伊向被告購毒時，98年10月9
        日那次吳岡霖有在場，伊不記得其餘2 次有無第三人在
        場等語（見本院卷第48頁背面至第53頁、第58頁背面）
        。
      (2)證人A2亦於本院99年11月23日審理程序中證稱：伊於98
        年7 、8 、9 月份看過陳韋彤向被告購買甲基安非他命
        ，渠有拿錢給被告，被告也有以電子磅秤當面秤重1 公
        克甲基安非他命交付之等語（見本院卷第56頁背面）。
      (3)證人吳岡霖則於偵查中證稱：伊見過陳韋彤在伊家中向
        被告購買毒品，但金額要問陳韋彤等語（見偵卷卷一第
        89頁），嗣於本院99年12月14日審理程序中改稱：伊並
        未看過他人向被告購毒，伊先前警詢及偵查中所述有誤
        ，係因懷恨被告檢舉才為前開不實陳述等語（見本院卷
        第75頁正反面、第77頁）。
      (4)參酌上開證人陳韋彤所述，其雖證稱曾3 度向被告購買
        毒品，然陳韋彤於98年10月9 日施用毒品之行為，乃經
        臺灣士林地方法院檢察署檢察官聲請觀察、勒戒，經本
        院以98年度毒聲字第417 號裁定准許後，遂入勒戒處所
        執行之，而有臺灣士林地方法院檢察署檢察官98年度毒
        偵字第1821號不起訴處分書在卷可佐（見本院卷第146
        頁），足認證人陳韋彤當時遭警方搜索並逮捕後，亦施
        用毒品受有刑事追訴處罰，是其為求脫免罪責或得邀減
        輕其刑之寬典而為不實之陳述，尚非無可能，自須有足
        以令人確信其陳述為真實之補強證據，以擔保其所為不
        利於被告陳述之真實性，惟證人A2雖於本院審理程序中
        稱曾見過被告販毒予陳韋彤，卻未指明販毒之確切時地
        ，而無法加以比對互核，且A2陳稱被告售予陳韋彤之毒
        品重量達1 公克之多，並當面秤重，此部分亦與陳韋彤
        所述不知所購得毒品之重量，顯然矛盾不一，自無從作
        為佐憑被告售毒予陳韋彤之證據；其次，證人吳岡霖雖
        於警詢及偵查中證稱：曾於98年10月9 日晚間，見陳韋
        彤向被告購毒等語（見偵卷卷一第14頁、第89頁），然
        嗣後於本院審理程序又改稱如前，其所述已難遽信，而
        證人陳韋彤於98年10月11日警詢及同日偵查中均絲毫未
        曾提及於98年10月9 日向被告購毒之事（見偵卷卷一第
        19頁至第23頁、第93頁至第95頁），倘果有此事，98年
        10月11日距離案發之際時間較近，記憶理應較為深刻，
        陳韋彤卻何以對於98年10月9 日購毒一事隻字未提，顯
        然極為可疑，況於本院審理程序中，經本院向證人陳韋
        彤確認是否曾於98年10月9 日向被告購毒，證人陳韋彤
        先表示並未交易成功，又稱記憶不清，幾經猶豫後，才
        證稱應該有向被告購毒（見本院卷第52頁背面），綜合
        其當日作證之整體過程及表現，顯見證人陳韋彤本身亦
        不能確定98年10月9 日有無向被告購買甲基安非他命一
        事，更無從據此作為被告確有販售第二級毒品予陳韋彤
        之證據。
    A2部分：
      (1)證人A2於99年1 月4 日偵查中證稱：伊所持用之行動電
        話門號為0915XXX260號，伊於98年10月初，亦即國慶日
        前幾日中午時分，在臺北市○○○路○ 段麥當勞門口，
        向被告以500 元代價購買重量不詳之甲基安非他命，嗣
        於雙十節過後約一星期，則在林展弘位於臺北市○○○
        路○ 段492 巷9 弄3 號1 樓住處，以500 元之代價，向
        被告購得0.2 公克之甲基安非他命，伊只跟被告買過兩
        次毒品等語（見偵卷卷二第87頁至第88頁）；嗣於99年
        2 月9 日偵查中稱：伊所述於雙十節過後一星期向被告
        購毒之事不實，實際上是向林展弘購買毒品，伊不記得
        向被告買過幾次毒品等語（見偵卷卷四第46 8頁），後
        於本院99年11月23日審理程序中改稱：伊每次以1,000
        元至2,000 元之代價向被告購買甲基安非他命，1,000
        元可購買0.2 公克之甲基安非他命，2,000 元則可購得
        1 公克甲基安非他命，交易地點有時在林口，有時在南
        港家樂福，有時在新北市汐止區橫科派出所旁統一超商
        前，但並未在伊家中交易過，最後一次購買時間為98年
        10月9 日，從98年2 月至98年10月9 日間，伊不記得向
        被告買過幾次甲基安非他命，伊若無法直接給被告購毒
        款項，被告會記帳在紅色筆記本，但伊沒有看過被告因
        其他人購毒而記帳，伊除了向被告購毒外，也有向林展
        弘購買毒品等語（見本院卷第54頁背面至第57頁）。
      (2)證人陳韋彤於本院99年11月23日審理程序中證稱：伊於
        98年10月3 日，在新北市汐止區橫科派出所統一超商隔
        壁巷子口，曾見到被告販賣甲基安非他命予A2，當時A2
        也有拿錢給被告，當時伊去找被告買甲基安非他命，故
        目擊此事，伊並未確認被告是否拿甲基安非他命給A2，
        因伊自己也要去買毒品，故認為被告應該也是給A2相同
        物品，嗣98年10月7 日，伊與被告從吳岡霖家中下來，
        當時伊要回家，被告則往另一巷口走去，伊回頭看就發
        現被告拿以衛生紙包裝之物給A2，A2有給被告藍色紙鈔
        ，亦即1,000 元，當時伊距離該2 人約9 公尺等語（見
        本院卷第50頁至第52頁）。
      (3)證人吳岡霖於偵查中證稱：被告於98年10月10日下午在
        外面賣給A2，但伊不知詳細情形，僅知交易金額至少有
        1,000 元等語（見偵卷卷一第89頁），嗣於本院99年12
        月14日審理程序中改稱：伊並未看過他人向被告購毒，
        伊先前警詢及偵查中所述有誤，係因懷恨被告檢舉才為
        前開不實陳述等語（見本院卷第75頁正反面、第77頁）
        。
      (4)對照證人A2前後於偵查及本院審理中之證詞，對於向被
        告購毒之時間、地點、價格、次數，所述嚴重歧異不一
        ，難謂可信，且A2所稱98年雙十節過後一星期仍有向被
        告購買甲基安非他命，惟被告於98年10月10日遭搜索後
        ，經臺灣士林地方法院檢察署檢察官於同年10月11日聲
        請羈押，本院乃於同年10月12日裁定羈押，迄98年12月
        7 日始行釋放出所，有臺灣高等法院被告前案紀錄表在
        卷可資為佐（見本院卷第9 頁），被告絕無可能於98年
        10月10日後一星期仍販售甲基安非他命予A2，縱A2事後
        更正其證稱，惟其前開證述憑信性之低落，已可見一斑
        ；其次，證人陳韋彤雖證稱兩度見被告售毒予A2，然亦
        無法確認被告所交付之物品是否確為甲基安非他命，且
        所述目擊A2向被告購毒之地點、價格，亦與起訴書所載
        明顯不符，更無從佐證證人A2前開證詞；再者，證人吳
        岡霖雖於偵查中證稱如前，及於警詢中證稱：伊見到A2
        於98年10月7 日晚間7 時至伊家中向被告購買甲基安非
        他命等語（見偵卷卷一第14頁），惟其所述之地點及價
        格，亦與證人A2所稱之內容明顯扞挌有違，況且，吳岡
        霖又於本院審理程序中改異前詞，是其證詞之可信度更
        非無疑，自不能憑據前開證人證述而認定被告此部分犯
        行。
    A3部分：
      (1)證人A3於偵查及本院100 年2 月15日審理程序中證稱：
        伊曾於98年9 月初某日，在伊住處1 樓樓下，以1,000
        元之代價向被告購買甲基安非他命，嗣於98年10月9 日
        凌晨2 時許，在同樣地點，以2,000 元之代價向被告購
        買甲基安非他命，但實際上只給被告1,000 元，尚欠1,
        000 元，該2 次均由被告本人將甲基安非他命交給伊，
        又伊並非與被告合資購買甲基安非他命，伊均是以行動
        電話門號0955XXX955號與被告聯繫等語（見偵卷卷二第
        99頁至第101 頁、本院第108 頁至第111 頁背面）。
      (2)依據證人A3之證述，其雖明確證稱向被告兩度購毒之事
        ，然證人A3於98年10月12日施用第二級毒品之行為，前
        經臺灣臺北地方法院檢察署檢察官予以緩起訴處分，嗣
        因證人A3未能履行所附條件而遭起訴，並經臺灣臺北地
        方法院判處罪刑，有該緩起訴處分書、起訴書、簡易判
        決書附卷足佐（見本院卷第148 頁證物袋內），是證人
        A3非無可能為用邀減刑寬典，或因不具切身利害關係，
        所為陳述可能有欠嚴謹或任意誇大其詞，故其有關毒品
        來源之供述，應有相當補強證據足以擔保其陳述之真實
        性，始得作為判斷之依據，而核之卷附被告所持用之行
        動電話門號0000000000號之通聯紀錄（見偵卷卷三第58
        5 頁至第737 頁、同上卷卷四第441 頁至第457 頁），
        其於98年9 月1 日至同月10日及98年10月9 日，並無與
        證人A3所持用之行動電話門號0955XXX955號之通話紀錄
        ，顯與證人A3所述已有不符，再遍查本案全部卷證資料
        ，並無其他補強證據足證證人A3所稱於98年9 月初某日
        及98年10月9 日向被告購買甲基安非他命之情節屬實，
        自難僅憑其片面指述而認定被告此部分犯行。
  2.轉讓第二級毒品甲基安非他命、販賣及轉讓第三級毒品愷他
    命：
    證人A2於99年1 月4 日偵查中先證稱：伊有施用愷他命及
      甲基安非他命，被告先無償提供愷他命、甲基安非他命供
      伊施用，待伊上癮後，被告即開始向伊收取毒品之款項。
      被告先於98年2 月15日開始在伊住處房間內無償提供愷他
      命，當時伊施用還有嘔吐，因而記得該日期，俟至同年6
      月份為止，伊每天均向被告拿取1 公克不含袋重之愷他命
      施用，被告以此答謝伊提供住處，但同年6 月底之後，被
      告找到房間搬出去，伊向被告拿取愷他命即需付費。而98
      年6 月底之後，伊曾向被告購買過至少上百次愷他命，如
      98年7 月1 日某時在臺北市○○○路○ 段麥當勞門口，伊
      以500 元之代價，向被告購得1 公克之愷他命，隔日凌晨
      4 、5 時許，又在伊住處路口之統一超商，以相同價格及
      重量向被告購買愷他命，從98年7 月1 日至98年9 月8 日
      ，伊每日均向被告以上開價格、重量購買愷他命，嗣98年
      9 月8 日被告又提供藥效更持久之甲基安非他命給伊施用
      ，當天因被告要伊將甲基安非他命交給他人，經伊拒絕而
      吵架，故記得當天情形，而自98年9 月8 日後，被告每星
      期到伊家中4 天，每星期會將市價500 元重量約0.2 公克
      之甲基安非他命分1 到2 次給伊施用，98年10月初之後伊
      要施用甲基安非他命，就必須付費給被告等語（見偵卷卷
      二第85頁至第87頁）；後於本院99年11月23日審理程序中
      則改稱：伊於98年6 、7 月份開始施用愷他命，與開始施
      用甲基安非他命之時點非常接近，愷他命及甲基安非他命
      均為被告提供，而被告一開始就是用販賣方式給伊愷他命
      ，每次交易地點不同，但大部分在橫科派出所旁之統一超
      商，也有在吳岡霖家中、忠孝東路5 段之麥當勞門口，但
      並未在伊家中附近統一超商交易過，被告係依照伊身上有
      多少錢，就給伊多少重量之愷他命，至甲基安非他命部分
      ，被告先無償提供給伊，伊每星期施用1 次，之後伊要施
      用時就需要付錢，又被告轉讓及販賣毒品給伊時，有第三
      人在場，但伊忘記名字了等語（見本院卷第53頁至第58頁
      背面）。
    互相比對證人A2於偵查中及本院審理程序時之證詞，對於
      被告究否曾無償提供其施用愷他命、向被告購買愷他命之
      時間、地點、價格、重量，以及被告轉讓甲基安非他命之
      時點、頻率等重要之事項，所述均有重大歧異，已難遽信
      ，證人A2復自承無從提供在場證人之姓名供調查佐證，更
      顯可疑，況其於98年11月6 日施用第二級毒品甲基安非他
      命一事，業遭本院裁定觀察、勒戒，嗣因無施用毒品傾向
      而經臺灣士林地方法院檢察署檢察官為不起訴處分，有該
      刑事裁定及不起訴處分書附卷足憑（見本院卷第147 頁證
      物袋內），顯見其亦因施用毒品而遭刑事處罰，自不能排
      除證人A2對於毒品來源有誇大不實之陳述，其證詞之可信
      度備受質疑，又遍查卷內事證，仍查無可資佐憑被告確有
      轉讓及販賣愷他命、轉讓甲基安非他命予A2之補強證據，
      自無從僅憑證人A2前開具有瑕疵之證詞認定被告犯有轉讓
      及販賣第三級毒品、轉讓第二級毒品之犯行。
  3.至被告雖自承扣案之行動電話門號0000000000號，以及甲基
    安非他命10包、電子磅秤1 臺、現金1 萬4,911 元、挫刀1
    把、杓子1 把、紅色及黑色筆記本（含散裝紙條）各1 本為
    其所有（見偵卷卷一第28頁至第29頁、第146 頁、本院卷第
    115 頁），公訴人復提出行動電話簡訊照片3 張、門號0000
    000000號通聯紀錄、交通部民用航空局航空醫務中心98年10
    月22日航藥鑑字第0985301 號毒品鑑定書在卷（見偵卷卷一
    第50頁、第206 頁、同上卷卷三第1 頁至第890 頁、同上卷
    卷四第1 頁至第463 頁）以為佐證，惟查：
    甲基安非他命、挫刀、杓子、電子磅秤部分：
      所扣之白色透明結晶10袋，經交通部民用航空局航空醫務
      中心鑑定後，驗餘淨重共計1.2448公克，均屬甲基安非他
      命，有該中心98年10月22日航藥鑑字第0985301 號毒品鑑
      定書在卷為憑（見偵卷卷一第206 頁），而被告坦認該甲
      基安非他命為其所有，挫刀、杓子均係其用以施用毒品之
      物，電子磅秤則為其供秤重水晶寶石所用，核之查獲之第
      二級毒品甲基安非他命10包之總重量僅1 公克餘，且遍查
      卷內資料，亦無從證明前開毒品、杓子、挫刀及磅秤係供
      被告販賣甲基安非他命所用之物，自不能據此推論被告確
      有販售第二級毒品，至證人吳岡霖雖曾稱：該毒品、杓子
      、電子磅秤均為被告販毒所用之物（見偵卷卷一第10頁至
      第12頁），證人A2亦證稱：伊購買甲基安非他命時，被告
      會用電子磅秤秤重（見本院卷第55頁背面、第56頁背面）
      ，惟該2 人之證詞證明力均具有嚴重瑕疵，詳如前述，亦
      不能作為佐證前開物品確係供被告販賣甲基安非他命所用
      之物，益甚明確。
    現金1 萬4,911 元、紅色及黑色筆記本（含散裝紙條）部
      分：
      被告所有之紅色、黑色筆記本（含散裝紙條），其上部分
      確實載有租車、購物等項目（見偵卷卷一第53頁），核與
      其所辯乃屬日常生活開支相符，應堪以採信，而其餘載有
      姓氏或單名及數字之部分，雖經證人吳岡霖、A2陳稱係被
      告用以記載販毒之收入（見偵卷卷一第12頁、第325 頁、
      本院卷第57頁），然該2 名證人之證詞實難採信，已述如
      前，況參照該等筆記本內容之記載（見偵卷卷一第54頁至
      第62頁），亦無從比對本件起訴書上所載被告販毒之時地
      及次數；至被告所有之現金1 萬4,911 元，核遍卷內所有
      事證，亦不能證明確係被告販賣毒品之所得，仍無法作為
      對被告不利之認定。
    行動電話簡訊照片3 張、行動電話門號0000000000號通聯
      紀錄部分：
      核之卷附翻拍自被告所持用之行動電話門號0000000000號
      之簡訊照片（見偵卷卷一第50頁），其中98年10月8 日上
      午11時5 分、98年10月9 日下午4 時1 分之簡訊雖有提及
      「拿」、「賣」等語，仍難認與販賣毒品有所關聯，另98
      年10月9 日凌晨0 時由「尬小委」所傳送之簡訊，其內容
      提及交易地點、「0.5 的小袋子」、「給2 個」等類似販
      賣毒品之暗語，經被告辯稱：不知0.5 為何意，小袋子則
      為有圖案之袋子云云（見本院卷第117 頁背面），雖非無
      疑，惟細繹該簡訊內容與被告經起訴販賣、轉讓毒品之時
      、地、對象、毒品重量均不相符，自無從佐證該等起訴事
      實；至逐一核對卷附被告持用之行動電話於98年8 月1 日
      至98年10月10日通聯紀錄後（見偵卷卷三第1 頁至第890
      頁、同上卷卷四第1 頁至第463 頁），除查無於98年9 月
      1 日至同月10日及98年10月9 日與證人A3所持用之行動電
      話門號0955XXX955號之通話紀錄（見偵卷卷三第585 頁至
      第737 頁、同上卷卷四第441 頁至第457 頁）外，被告曾
      於98年9 月25日、同月26日、98年10月6 日與證人吳岡霖
      所持用之行動電話門號0000000000號通聯（見偵卷卷四第
      185 頁、第213 頁、第390 頁），復於98年9 月28日、98
      年10月3 日、同月9 日與證人陳韋彤所持用之行動電話門
      號0000000000號通話（見偵卷卷四第231 頁至第234 頁、
      第339 頁之2 、第454 頁至第455 頁），及於98年10月1
      日至同月10日間均與證人A2所持用之行動電話門號0915XX
      X260號進行通話（見偵卷卷四第297 頁至第298 頁、第32
      6 頁至第327 頁、第339 頁至第342 頁、第345 頁至第34
      6 頁、第348 頁、第354 頁至第355 頁、第358 頁至第35
      9 頁、第366 頁至第368 頁、第371 頁、第374 頁、第37
      6 頁至第378 頁、第391 頁至第392 頁、第399 頁至第40
      4 頁、第406 頁、第414 頁至第415 頁、第424 頁至第42
      6 頁、第429 頁、第431 頁、第448 頁至第451 頁、第45
      4 頁、第456 頁至第460 頁、第462 頁），然被告縱於上
      揭時點與前開證人所持用行動電話通話，惟無從知悉通話
      內容為何，自難佐憑起訴書所載之被告犯罪事實，況通話
      之目的、動機不一，除上揭通聯外，自98年8 月1 日起至
      98年10月10日為止長達2 月有餘期間內，被告與前開證人
      均有頻繁通話往來紀錄，更難僅依據被告與吳岡霖、陳韋
      彤、A2間於起訴書上所載之時間曾有通話往來，逕予推論
      被告即有販賣及轉讓毒品之犯行。
六、綜上所述，被告固有持用行動電話門號0000000000號，以及
    扣案之甲基安非他命、現金14,911元、挫刀1 把、杓子1 把
    、紅色及黑色筆記本（含散裝紙條）各1 本、電子磅秤1 臺
    均為其所有，然按刑事訴訟法第161 條第1 項規定：檢察官
    就被告犯罪事實，應負舉證責任，並指出證明之方法。因此
    ，檢察官對於起訴之犯罪事實，應負提出證據及說服之實質
    舉證責任。倘其所提出之證據，不足為被告有罪之積極證明
    ，或其闡明之證明方法，無從說服法官以形成被告有罪之心
    證，基於無罪推定之原則，自應為被告無罪判決之諭知。而
    經本院對於卷內訴訟資料，逐一剖析，參互審酌，仍無從獲
    得被告成立販賣及轉讓第二級、第三級毒品罪之確切心證，
    公訴人所舉出之事證亦不能證明被告有何販賣及轉讓第二級
    、第三級毒品罪之行為，是仍有合理之懷疑存在，而無從形
    成為被告有罪之確信，此外，本院復查無其他積極證據足認
    告有檢察官所指之上述犯行，揆諸上揭說明，自應為無罪之
    諭知。
據上論斷，應依刑事訴訟法第301條第1項，判決如主文。
本案經檢察官孟玉梅到庭執行職務
中　　華　　民　　國　100 　　年　　3 　　月　　31　　日
                  刑事第三庭審判長法  官  黃潔茹
                                  法  官  蘇怡文
                                  法  官  劉育琳
以上正本證明與原本無異。
檢察官如不服本判決應於判決送達後10日內向本院提出上訴狀。
                                  書記官  朱宮瑩
中　　華　　民　　國　 100　　年　　3 　　月　　31　　日
